test/src/gt-norm-yamls/N-hobune_gt-norm.yaml
Config:
  hfst:
    Gen: ../../../src/generator-gt-norm.hfstol
    Morph: ../../../src/analyser-gt-norm.hfstol
  xerox:
    Gen: ../../../src/generator-gt-norm.xfst
    Morph: ../../../src/analyser-gt-norm.xfst
    App: lookup

Tests:

# todo:
# Proofread the gold standard (below)
# Then: run analyser, then correct. 

  Noun - hobune: # Noun 'horse' - full paradigm
     # according to Eesti keele käsiraamat
     # http://www.eki.ee/books/ekk09/
     # -----------------------------------------
     #
     # Singular
     #
     hobune+N+Sg+Nom: hobune
     hobune+N+Sg+Gen: hobuse
     hobune+N+Sg+Par: hobust
     hobune+N+Sg+Ill: hobusesse
     hobune+N+Sg+Ine: hobuses
     hobune+N+Sg+Ela: hobusest
     hobune+N+Sg+All: hobusele
     hobune+N+Sg+Ade: hobusel
     hobune+N+Sg+Abl: hobuselt
     hobune+N+Sg+Tra: hobuseks
     hobune+N+Sg+Trm: hobuseni
     hobune+N+Sg+Ess: hobusena
     hobune+N+Sg+Abe: hobuseta
     hobune+N+Sg+Com: hobusega
     #
     # Plural
     #
     hobune+N+Pl+Nom: hobused
     hobune+N+Pl+Gen: hobuste
     hobune+N+Pl+Par: hobuseid
     hobune+N+Pl+Ill: [hobustesse, hobuseisse]
     hobune+N+Pl+Ine: [hobustes, hobuseis]
     hobune+N+Pl+Ela: [hobustest, hobuseist]
     hobune+N+Pl+All: [hobustele, hobuseile]
     hobune+N+Pl+Ade: [hobustel, hobuseil]
     hobune+N+Pl+Abl: [hobustelt, hobuseilt]
     hobune+N+Pl+Tra: [hobusteks, hobuseiks]
     hobune+N+Pl+Trm: hobusteni
     hobune+N+Pl+Ess: hobustena
     hobune+N+Pl+Abe: hobusteta
     hobune+N+Pl+Com: hobustega   
